臺灣雲林地方法院刑事判決　　　　　　　100年度易字第676號
公　訴　人　臺灣雲林地方法院檢察署檢察官
被　　　告　曾建藩
上列被告因違反毒品危害防制條例案件，經檢察官提起公訴（10
0 年度偵字第4730號），被告於準備程序就被訴事實為有罪之陳
述，經告知簡式審判程序意旨，並聽取公訴人及被告之意見後，
本院合議庭裁定由受命法官獨任行簡式審判程序程序，判決如下
：
    主  文
曾建藩持有第三級毒品純質淨重二十公克以上，累犯，處有期徒
刑陸月，如易科罰金，以新臺幣壹仟元折算壹日。扣案之第三級
毒品愷他命壹包（淨重四十三點七八六三公克、驗餘淨重四十三
點六九六一公克、純質淨重三二點九四六九公克，含包裝袋壹個
），沒收之。
    事  實
一、曾建藩前因施用第一、二級毒品案件，經本院以95年度訴更
    一字第3 號判決判處有期徒刑1 年、6 月，定執行刑為1 年
    4 月確定，於96年2 月15日縮短刑期執行完畢；因贓物案件
    ，經本院以97年度虎簡字第286 號判決判處有期徒刑4 月確
    定，於99年6 月24日易服社會勞動改易科罰金執行完畢。詎
    其仍不知悔改，明知愷他命（即Ketamine，俗稱K 他命）為
    毒品危害防制條例第2 條第2 項第3 款所管制之第三級毒品
    ，依法不得無故持有，竟基於持有第三級毒品純質淨重20公
    克以上之犯意，於100 年8 月31日某時許，在雲林縣虎尾鎮
    美樂迪KTV ，以新臺幣（下同）1 萬元代價，向真實姓名年
    籍不詳綽號「阿弟」之成年男子，購買愷他命1 包（淨重43
    .7863 公克、驗餘淨重43.6961 公克、純質淨重32.9469 公
    克）（起訴書漏載純質淨重）而持有之。嗣於100 年9 月1
    日為警持本院核發之搜索票，至其雲林縣西螺鎮○○里○○
    街63號住處實施搜索，查獲並扣得上開愷他命1 包，而悉上
    情。
二、案經雲林縣警察局西螺分局報告臺灣雲林地方法院檢察署檢
    察官偵查起訴。
    理  由
一、被告曾建藩所犯之毒品危害防制條例第11條第5 項之罪，非
    死刑、無期徒刑、最輕本刑為3 年以上有期徒刑之罪或高等
    法院管轄第一審之案件，其於準備程序進行中，就前揭被訴
    事實為有罪之陳述，經受命法官告以簡式審判程序之旨，並
    聽取其與公訴人之意見後，本院認無不得或不宜改依簡式審
    判程序進行之情事，依刑事訴訟法第273 條之1 第1 項、第
    284 條之1 規定，裁定本件由受命法官獨任進行簡式審判程
    序，是本件之證據調查，依刑事訴訟法第273 條之2 規定，
    不受同法第159 條第1 項、第161 條之2 、第161 條之3 、
    第163 條之1 及第164 條至第170 條規定之限制，合先敘明
    。
二、上揭犯罪事實，業據被告迭於警詢、偵查中及本院審理時，
    均坦承不諱，並有本院100 年度聲搜字第532 號搜索票、雲
    林縣警察局西螺分局搜索扣押筆錄、雲林縣警察局西螺分局
    西螺派出所扣押物品目錄各1 份、現場照片及扣案物照片4
    張在卷可稽（見上開警卷第7 至11頁、第17、18頁），又扣
    案之顆粒物1 包，經送往憲兵司令部刑事鑑識中心檢驗後，
    檢驗結果確含有愷他命成分（淨重43.7863 公克，取樣0.09
    02公克，驗餘淨重43.6961 公克，純度75.4％，純質淨重32
    .9469 公克），此有憲兵司令部刑事鑑識中心100 年9 月26
    日鑑定書、100 年11月11日鑑定書各1 紙在卷可按（見偵卷
    第31頁，本院卷第20頁），足證扣案被告持有之顆粒物1 包
    ，確係第三級毒品愷他命，且純質淨重達20公克以上無誤。
    是被告上揭任意性自白，核與事實相符，堪以採信。
    本件事證明確，被告犯行洵堪認定，應依法論科。
三、被告持有第三級毒品愷他命純質淨重為32.9469 公克，已達
    毒品危害防制條例第11條第5 項所定純質淨重20公克以上，
    核被告所為，係犯毒品危害防制條例第11條第5 項之持有第
    三級毒品純質淨重20公克以上罪。又被告前因施用第一、二
    級毒品案件，經本院以95年度訴更一字第3 號判決判處有期
    徒刑1 年、6 月，定執行刑為1 年4 月確定，於96年2 月15
    日縮短刑期執行完畢；因贓物案件，經本院以97年度虎簡字
    第286 號判決判處有期徒刑4 月確定，於99年6 月24日易服
    社會勞動改易科罰金執行完畢，有臺灣高等法院被告前案紀
    錄表附卷可稽，其於有期徒刑執行完畢後，5 年以內故意再
    犯本件有期徒刑以上之罪，為累犯，應依刑法第47條第1 項
    規定，加重其刑。爰審酌被告有施用毒品、贓物等前科之素
    行，有前揭臺灣高等法院被告前案紀錄表在卷可佐，其無視
    政府杜絕毒品之政策，毒品對人之身心危害甚鉅，仍向他人
    購得愷他命1 包（淨重43.7863 公克，純度75.4％，純質淨
    重32.9469 公克）而持有之，足以助長毒品流通，影響社會
    秩序，殊非可取；惟念及其坦承犯行之犯後態度，被告自陳
    為國中畢業之智識程度，目前在西螺果菜市場從事賣菜工作
    ，每月收入5 、6 萬元之經濟狀況，有近80歲之母親需其照
    料之家庭狀況，又陳稱：希望可以判6 個月或8 個月，讓伊
    入監服刑，遠離施用愷他命之環境，並能儘快於過年時出獄
    陪伴母親等語，暨被告之犯罪動機、目的、手段等一切情狀
    ，量處如主文所示之刑，並諭知易科罰金之折算標準，以示
    儆懲。至公訴人雖對被告具體求處有期徒刑1 年，惟經本院
    審酌上情，認稍嫌過重，併予敘明。
四、按毒品危害防制條例第18條第1 項後段規定查獲之第三、四
    級毒品，無正當理由而擅自持有者，沒入銷燬之。此應沒入
    銷燬之毒品，專指查獲施用或持有（未成罪）之第三、四級
    毒品而言；倘屬同條例相關法條明文規定處罰之犯罪行為，
    即非該條項應依行政程式沒入銷燬之範圍。再同條例對於查
    獲之製造、運輸、販賣、意圖販賣而持有、以非法方法使人
    施用、引誘他人施用及轉讓第三、四級毒品之沒收，並無特
    別規定，如其行為已構成犯罪，則該毒品即屬不受法律保護
    之違禁物，應回歸刑法之適用，依刑法第38條第1 項第1 款
    之規定沒收之，始為適法（最高法院98年度臺上字第2889號
    、96年度臺上字第728 號判決意旨參照）。被告持有第三級
    毒品純質淨重20公克以上，既係毒品危害防制條例明文規定
    處罰之犯罪行為，揆諸前揭說明，本案前揭扣案之第三級毒
    品愷他命1 包即不屬同條例第18條第1 項後段應依行政程序
    沒入銷燬之範圍，惟仍為不受法律保護之違禁物，應依刑法
    第38條第1 項第1 款規定予以沒收。至鑑驗耗損之愷他命，
    既已滅失不存在，自無庸併予宣告沒收。又盛裝上開愷他命
    之包裝袋1 個因與愷他命難以析離，亦應一併視為查獲之毒
    品，依刑法第38條第1 項第1 款之規定併予宣告沒收之。
據上論斷，應依刑事訴訟法273 條之1 第1 項、第299 條第1 項
前段，毒品危害防制條例第11條第5 項，刑法第11條前段、第47
條第1 項、第38條第1 項第1 款，判決如主文。
本案經檢察官何宗霖到庭執行職務。
中    華    民    國   100    年    12    月    19    日
                  刑事第三庭  法  官  陳雅琪
以上正本證明與原本無異。
如不服本判決應於收受判決後10日內向本院提出上訴書狀，並應
敘述具體理由；其未敘述上訴理由者，應於上訴期間屆滿後20日
內向本院補提理由書（均須按他造當事人之人數附繕本）。「切
勿逕送上級法院」。
                              書記官  顏錦清
中    華    民    國   100    年    12    月    19    日
附錄本案論罪科刑法條全文：
毒品危害防制條例第11條
持有第一級毒品者，處 3 年以下有期徒刑、拘役或新臺幣 5 萬
元以下罰金。
持有第二級毒品者，處 2 年以下有期徒刑、拘役或新臺幣 3 萬
元以下罰金。
持有第一級毒品純質淨重十公克以上者，處 1 年以上 7 年以下
有期徒刑，得併科新臺幣 1 百萬元以下罰金。
持有第二級毒品純質淨重二十公克以上者，處 6 月以上 5 年以
下有期徒刑，得併科新臺幣 70 萬元以下罰金。
持有第三級毒品純質淨重二十公克以上者，處 3 年以下有期徒
刑，得併科新臺幣 30 萬元以下罰金。
持有第四級毒品純質淨重二十公克以上者，處 1 年以下有期徒
刑，得併科新臺幣 10 萬元以下罰金。
持有專供製造或施用第一級、第二級毒品之器具者，處 1 年以
下有期徒刑、拘役或新臺幣 1 萬元以下罰金。